Inventaris van archief van het Algemeen Rijksarchief, (1991) 1994-2002
Nationaal Archief, Den Haag
Algemeen Rijksarchief [periode 1994-2002] / PIVOT
ARA / PIVOT
archiefvorming: 1994-2002
oudste stuk - jongste stuk: 1991-2002
O22000
4074 inventarisnummer(s); 77,50 meter
Normale geschreven, getypte en gedrukte documenten, geen bijzondere handschriften.
Nationaal Archief, Den Haag
Algemeen Rijksarchief, 1912-2002 Nationaal Archief
Het archief van het Algemeen Rijksarchief loopt van 1991 tot 2002, en bestaat uit verschillende archieven van de verschillende afdelingen van het Algemeen Rijksarchief. Deze archieven zijn die van de Directie, de afdeling Bedrijfsvoering, de afdeling Relaties en Beheer, en de afdeling Publieksdiensten. Over het algemeen zijn de archieven van de afdelingen in de inventaris geordend in een sectie m.b.t. de algemene zaken van een afdeling, gevolgd door rubrieken aangaande de verschillende productiegroepen. Alleen het archief van de Directie vormt hierop een uitzondering. De rubrieken die de productiegroepen vormen in de inventaris van dit archief, bestaan op hun beurt weer uit archiefstukken o.a. betreffende de organisatie, het budget, beleid, personeel, planning en control, taken en projecten, evenals stukken m.b.t. overleg en communicatie. Het archief biedt een overzicht op de organisatie en de organisatorisch veranderingen die zijn opgetreden in de periode 1991-2002. De verschillende projecten en de dagelijkse praktijk van toen, evenals dat het archief inzicht geeft in het archiefwezen zoals bedreven op het voormalige ARA van rond de eeuwwisseling.
Archiefvorming
Geschiedenis van de archiefvormer
In 1990 viel de Rijksarchiefdienst onder de Afdeling Culturele Zaken van het Ministerie van Welzijn, Volkshuisvesting en Cultuur.
De Algemene Rijksarchivaris was destijds prof. dr. F.C.J. Ketelaar.
Onder de Rijksarchiefdienst vallen:
Het Algemeen Rijksarchief
De Rijksarchiefschool
De Rijksarchieven in de provincies.
Het Algemeen Rijksarchief had in deze periode geen eigen directie of algemene rijksarchivaris. Wel hadden een aantal afdelingen een rijksarchivaris:
de Eerste Afdeling: rijksarchivaris dr. B.J. Slot (wnd)
de Tweede Afdeling: rijksarchivaris drs. E. van Laar
de Derde Afdeling: rijksarchivaris drs. F.J.M. Otten
In 1992 kreeg de Tweede Afdeling een nieuwe waarnemend rijksarchivaris: mw. drs. F. van Anrooy.
In 1994 ging de Rijksarchiefdienst, als gevolg van een politieke reorganisatie, over naar het Ministerie van Onderwijs, Cultuur & Wetenschappen. De Rijksarchiefdienst viel, ook bij dit ministerie, onder de Afdeling Culturele Zaken.
Tevens kreeg het Algemeen Rijksarchief in dit jaar een eigen directeur: dr. I.E.A. Boomgaard en onderging een eigen reorganisatie. De Eerste, Tweede en Derde Afdeling werden opgeheven. Hier kwamen de volgende afdelingen voor in de plaats:
Afdeling Bedrijfsvoering, hoofd: mw. drs. A.,E.M. Groeneveld
Afdeling Archiefconservering, hoofd: G. de Bruin
Afdeling Bronverwerving en Toezicht, hoofd: drs. R.C. Hol
Afdeling Dienstverlening, hoofd: drs. M. Beekhuis
Centraal Register van Particuliere Archieven, hoofd: mw. drs. G.M.W. Ruitenberg
De nieuwe Archiefwet van 1995 zorgde voor een andere ontwikkeling. De archiefbescheiden van de Hoge Colleges van Staat en de ministeries moesten nu overgebracht worden wanneer ze 20 jaar oud of ouder waren. Naar aanleiding hiervan werd een projectgroep onder leiding van drs. R. Hol in het leven geroepen, die onderzocht welk systeem ervoor kon zorgen dat de archiefbescheiden inderdaad na 20 jaar overgebracht konden worden. Het Project Invoering Verkorting Overbrengings Termijn (PIVOT) kwam tot leven.
In 1997 werd dr. M.W. van Boven, algemene rijksarchivaris bij de Rijksarchiefdienst.
Tevens werd de Afdeling Centraal Register van Particuliere Archieven opgeheven en de Rijksarchiefdienst ging nu als een agentschap onder het Ministerie van Onderwijs, Cultuur & Wetenschappen ressorteren.
In 1998 werd dr. M.W. van Boven, behalve algemene rijksarchivaris, ook wnd. directeur van het Algemeen Rijksarchief. In dit jaar onderging het Algemeen Rijksarchief weer een reorganisatie en kwam er als volgt uit te zien:
Stafafdeling Bedrijfsvoering, hoofd: mw. drs. A.E.M. Groeneveld
Stafafdeling Relatie en Beheer, hoofd: drs. A.G. de Vries
Stafafdeling Publieksdiensten, hoofd: dr. P.C. van Royen.
In 2001 viel het Algemeen Rijksarchief niet meer onder de Rijksarchiefdienst, maar onder de Rijksarchiefinspectie.
In 2002 werd het Algemeen Rijksarchief een zelfstandige dienst vallende onder de inspecties van het Ministerie van Onderwijs, Cultuur & Wetenschappen. Ook werd er een naamsverandering doorgevoerd: vanaf dat moment werd het Algemeen Rijksarchief het Nationaal Archief.
De Archiefwet 1962 belastte de Rijksarchiefdienst met het toezicht op de aan de Hoge Colleges van Staat en de ministers opgedragen zorg voor de archiefbescheiden van de Hoge Colleges van Staat, de ministeries en de daaronder ressorterende rijksorganen. De archiefbescheiden van deze organen moesten uiterlijk wanneer ze 50 jaar oud zijn, in goede en geordende staat en ontdaan van vernietigbare stukken, worden overgebracht naar de Rijksarchiefdienst.
Een tweede taak van de Rijksarchiefdienst was, zoals de minister van Welzijn, Volksgezondheid & Cultuur het in zijn Nota Archiefbeleid (1985) omschreef: "de wezenlijke informatie over het niet-recente overheidshandelen, de te bewaren, te ordenen en toegankelijk te houden voor gebruik door de overheden, de recht- en bewijszoekende burgers, de wetenschap en de in cultuur geïnteresseerden in het algemeen"
Geschiedenis van het archiefbeheer
De omvang van het te bewaren archief bedraagt in totaal 97,5 meter, waarvan 75 meter reeds is overgedragen in mei 2005. De materiële verzorging is gedaan conform de afspraken in het project-convenant.
De verwerving van het archief
Het archiefblok is nog niet formeel overgebracht naar de algemene rijksarchiefbewaarplaats.
Inhoud en structuur van het archief
Inhoud
Het te bewaren bestand bestaat uit verschillende dynamische archieven van de verschillende afdelingen van het Algemeen Rijksarchief. Afgescheiden hiervan zijn de Centrale Directie en de Concerndiensten.
Selectie en vernietiging
Omdat dit archief nog tot de dynamische fase behoort is besloten om hier niets uit te vernietigen. Wel is besloten om de dubbelen en de documentatie af te scheiden. De omvang hiervan bedraagt 83 dozen.
Aanwijzingen voor de gebruiker
Openbaarheidsbeperkingen
Te regelen na bewerking.
Materiële beperkingen
Het archief kent geen beperkingen voor het raadplegen van stukken als gevolg van slechte materiële staat.
Aanvraaginstructie
Openbare archiefstukken kunnen online worden aangevraagd en gereserveerd. U kunt dit ook via de terminals in de studiezaal van het Nationaal Archief doen. Om te kunnen reserveren dient u de volgende stappen te volgen:
Creëer een account of log in.
Selecteer in de archiefinventaris een archiefstuk.
Klik op ‘Reserveer’ en kies een tijdstip van inzage.
Verwant materiaal
Beschikbaarheid van kopieën
Inventarisnummers van dit archief zijn niet in kopievorm beschikbaar
Verwante archieven
De afdelingen Centrale Directie en de Concerndiensten zijn opgenomen in een aparte inventaris, nr. 2.14.71.
Beschrijving van de series en archiefbestanddelen
- Afdeling Bedrijfsvoering, 1
  - Algemeen, 1.1
    - Correspondentie van dr. J.E.A. Boomgaard inzake interne en externe aangelegenheden., 1994-1998; div.nrs.; 2 pakken en 3 omslagen
      - 1994-1995, 233
        Openbaarheid beperkt tot 01-01-2051
      - 1995, 237
      - 1995-1996, 227
      - 1997, 4499; pak
        Oude code: 072
      - 1998, 4313; pak
    - Correspondentie van mw. drs. A.E. Groeneveld., 1997-1999; 4028, 4307; 2 omslagen
      Niet nader onder te verdelen
      - 1997-1998, 4307
        Oude code: 195
      - 1998-1999, 4028
        Oude code: 403
  - Productgroep Managementondersteuning, 1.2
    - Planning en control, 1.2.1
      - Jaarverslagen ARA., 1993-2000; div.nrs.; 10 omslagen en 16 stukken
        - 1994, 1994, 242; omslag
        - 1994; (concept-)jaarverslag, 1994, 238; omslag
          Bevat aantekeningen van dr. J.E.A. Boomgaard
        - 1995; 1996, 3965
        - 1995; 1996, 4198
          Oude code: 14
        - 1996; 1997, 4233
        - 1997, met jaarrekening, 1998, 4076; omslag
          Oude code: MOO2.10 Planning en control
        - 1998; 1999, 4075; omslag
          Oude code: MOO2.08 Planning en control
        - 1999, met geleidebrief, 2000, 4108; omslag
          Oude code: MOO2.05 Planning en control
      - Jaarverslag 1997 en jaarrekening 1997, met toelichting jaarrekening 1997., 1998; 4585; stuk
        Van ARA in zijn geheel
      - Jaarverslagen van het ARA over de jaren 1997 - 1999, alsmede de totstandkoming van het jaarverslag van de Afdeling Dienstverlening over het jaar 1998., 1998-2000; 3634
      - Voorbereiding van het jaarverslag 1999 ARA, alsmede van het jaarverslag 1999 van mr. R.A. Huijbrecht en het jaarverslag 1999 van de Productgroep Inlichtingen op Afstand (IoA) en het Projectteam Website., 2000; 3724
      - Jaarverslag 1999 van het ARA., 2000; 2806; stuk
    - Managementteam, 1.2.2
      - Proceduremap; rondleidingen, externe uitleningen ten behoeve van tentoonstellingen, procedure foto- en filmbestellingen, acquisitieprocedures ARA en vergaderingen MT - diversen., 1994-1995; 4524; omslag
        Oude code: 134
      - Ter informatie ontvangen besluiten en mededelingen Managementteam (MT-overleg), mededelingen Dienstcommissie (DC) en agenda's werkoverleg Afdeling Bronverwerking en Toezicht (B&T)., 1994-1997; 1916-1919; 1 pak en 3 omslagen
        - 1994, 1918
          Oude code: 85 Werkoverleg B&T
        - 1994, 1916
          Oude code: 76 Besluiten en mededelingen MT-overleg, mededelingen Dienstcommissie
        - 1995, 1917; pak
          Oude code: 49 Besluiten en mededelingen MT-overleg, mededelingen Dienstcommissie en agenda werkoverleg B&T
        - 1996-1997, 1919
          Oude code: 49 Mededelingen MT-overleg, mededelingen DC en agenda werkoverleg B&T (ter inzage)
      - Vergaderstukken van het Managementteamoverleg., 1994-2000; div.nrs.
        - Vergaderstukken 07 juli - 22 dec. 1994, 1994, 235; omslag
        - 1995, 3602
        - Agenda's en besluitenlijsten, 1996, 220; omslag
        - 1996, 3604-3606
          - jan. - juli., 3604
          - sep. - okt., 3605
          - nov. - dec., 3606
        - 1997, 4500, 4600-4603
          - jan. - feb., 4600
          - mrt. - mei., 4601
          - juni - juli., 4602
          - aug. - sep., 4603
          - okt. - dec., 4500
        - 1998, 4533-4535
          - jan. - feb., 4533
          - mrt. - apr., 4534
          - mei - juni., 4535
        - 1999, 3493; omslag
        - Aanbiedingsformulier MT-besluit (MT-nummer 00/1/6) ten behoeve van de MT-vergadering van 01-01-2000 inzake de actualisering van I&A-projecten ARA, met bijlage, 2000, 4091; omslag
          Op dossier staat P1 Personeel-beleid (dat valt onder rubriek 1.2.1)
      - Heidagen, De Baak., 1996-1997; 4504-4505
        - Verslag MT te Baak, 1996, 4505
          Oude code: 166
        - Verslag Baakdag, positie ARA, concept projectplan (Zelfstandige status Nationaal Archief) en meerjarenplan, 1997, 4504; omslag
          Oude code: 167
      - MT-stukken 1997., 4507-4512
        - Agenda en notulen., 4512; omslag
          Oude code: 168
        - Nrs. 001 - 050., 4507
          Oude code: 171
        - Nrs. 051 - 100., 4508
          Oude code: 172
        - Nrs. 101 - 150., 4509
          Oude code: 169
        - Nrs. 151 - 200., 4510
          Oude code: 170
        - Nrs. 201 - 240., 4511
          Oude code: 118
      - MT-stukken 1998., 4514-4518
        - Agenda en notulen., 4514; omslag
          Oude code: 370
        - Agendastukken., 4515; omslag
          Oude code: 369
        - Nrs. 001 - 050., 4516; omslag
          Oude code: 374
        - Nrs. 051 - 100., 4517; omslag
          Oude code: 375
        - Nrs. 101 - 150., 4518; omslag
          Oude code: 371
      - Correspondentie., 1994-1999; div.nrs.; 6 pakken en 5 omslagen
        - Correspondentie van mw. drs. A.E. Groeneveld als lid van het Managementteam (MT), 1994-1995, 4194; omslag
        - Nrs 001 - 222. 1996, 215-219
          - Nrs. 001 - 100., 215
          - Nrs. 101 - 135., 216; omslag
          - Nrs. 136 - 150., 217; omslag
          - Nrs. 151 - 200., 218
          - Nrs. 201 - 222., 219; omslag
        - Nrs. 012 - 033. 1999, 250, 254-256
          - Nrs. 012 - 019., 254
          - Nrs. 020 - 025., 255
          - Nrs. 026 - 030., 256
          - Nrs. 031 - 033., 250
        - Numerieke lijst van MT-stukken, 1996, 214; omslag
      - Vergaderstukken., 1994-2002; div.nrs.; 2 pakken en 3 omslagen
        - Notulen en besluiten, 1994-1995, 4193
        - Agenda's en besluitenlijsten, 1995, 4191
        - Agenda's en besluitenlijsten, 1996, 4192
        - 1998 - 2002., 3326; pak
          Chaotisch en incompleet
        - Agenda en notulen 1999, 1999-2000, 4116; pak
      - Afgehandelde stukken., 1995; 4188-4189; 2 pakken
        - Nrs. 01 - 50., 4188
        - Nrs. 51 - 93., 4189
      - MT-stukken 1999., 3997-4001, 4041; 5 pakken en 1 omslag
        - Agenda en notulen., 4041
          Oude code: 404
        - Nrs. 001 - 050., 3997
          Oude code: 428
        - Nrs. 051 - 100., 3998
          Oude code: 416
        - Nrs. 101 - 150., 3999
          Oude code: 417
        - Nrs. 151 - 200., 4000
          Oude code: 418
        - Nrs. 201 - 216., 4001; omslag
          Oude code: 419
      - Stukken ontvangen of opgemaakt in het kader van lidmaatschap van het Managementteam., 2000-2001; 2970; pak
      - Vergaderstukken van het managementteamoverleg., 1999-2000; 6115-6119; 5 pakken
        - 1999, jan.-mrt, 6115
          Oude code: RB04/MT
        - 1999, apr.-mei, 6116
        - 1999, juni-sep, 6117
        - 1999, okt-nov, 6118
        - 2000, feb.-mei, 6119
      - Stukken van of over de Onderdeelscommissie, behandeld door het Managementteam., 1996; 4223
        Oude code: 16
      - Ter informatie ontvangen stukken van de Onderdeelscommissie (OC)., 1996-1998; 1271
        Voornamelijk verslagen van bijeenkomsten van de OC en van de directeur met de OC en nieuwsbrieven
      - Stukken opgemaakt of ontvangen door G. de Bruin als lid van het Managementteam (MT)., 1990-1998; div.nrs.; 18 pakken en 8 omslagen
        - 1994, 1833
          Oude code: 64 MT overleg
        - Agenda's en verslagen, 1994-1995, 1832; omslag
          Oude code: 40 MT overleg, agenda's en verslagen
        - 1995, 1835-1837
          - Deel 1., 1835
            Oude code: 40 MT overleg
          - Deel 2., 1836
          - Deel 3., 1837
            Oude code: 40c MT overleg (nieuw)
        - 1996, 1839, 1841-1843
          - Deel 1., 1839; omslag
          - Deel 2., 1841
          - Deel 3., 1842
          - Deel 4., 1843
        - 1997, 1849-1853
          - Agenda's en besluitenlijsten., 1853; omslag
          - Deel 1., 1849
          - Deel 2., 1850
          - Deel 3., 1851
          - Deel 4., 1852
        - 1998, 1855-1858
          - Agenda's en besluitenlijsten., 1858; omslag
          - Deel 1., 1855
          - Deel 2., 1856
          - Deel 3., 1857
      - Totstandkoming van het "Implementatieplan Informatiebeveiliging ARA"., 1995-2001; 5881
        Oude code: Implemenatieplan Informatiebeveiliging Algemeen Rijksarchief
      - Concept-stukken ten behoeve van de MT-besluitvorming over het nieuwe stippenbeleid., 1998; 5875
        Oude code: Stippenbeleid
      - Gedragscode voor de ARA-medewerkers, ingediend ten behoeve van de MT-vergadering van 11 november., 1998; 2890; stuk
      - Vergaderstukken van het directieoverleg (DO 1 - DO 7)., 1998-1999; 6114; pak
        Oude code: RB01/Direktieoverleg
      - Vergaderstukken van het Directieoverleg (DO)., 1998-1999; 253, 4021-4022; 3 pakken
        - 1998, 4021
          Oude code: 394
        - 1999, 4022
        - 1999, 253
      - Reactie van het Managementteam aan de algemene rijksarchivaris op het eindrapport Clustering Behoudsactiviteiten, inclusief eindrapport., 1999; 5960
      - Aanbiedingsformulier MT waarin het onderwerp kerstpakketten als besprekingsvoorstel wordt ingediend., 2001; 2895; stuk
      - CB 4010; offerte 'Audit op plannen Depot 2000', uitgebracht door Expanding Visions BV, ter beoordeling door drs. A.G. de Vries ingdiend bij het MT., 2001; 5971
      - Informatie over het ziekteverzuim bij het ARA en de procedure inzake ziek- en herstelmeldingen, te behandelen in het Managementteam., 2001; 2898
      - Voorstel ter behandeling in het MT met betrekking tot herplaatsing van een bepaalde medewerker van de Productgroep Facilitaire Dienst of tot een wachtgeldregeling en aantrekken van een tijdelijk medewerker Interne Dienst/Bedrijfsvoering., 2001; 2933
    - Overleg intern ARA, 1.2.3
      - Overleg van de Afdeling Bedrijfsvoering., 1995-1999; 4011, 4244; 2 omslagen
        - 1995-1996, 4244
        - 1997-1999, 4011
          Oude code: 189
      - Vergaderstukken van het Producthoofdenoverleg (PROHO)., 1998-2001; 3325; pak
        Incompleet
      - Vergaderstukken van het Producthoofdenoverleg (PROHO) en een kort verslag van overleg met afdelingssecretaresses en administratieve medewerkers., 1999-2001; 3004; pak
      - Stukken ontvangen door producthoofden en projectleiders in het kader van een bijeenkomst op 7 maart over planning en control., 2000; 5907
      - Vergaderstukken van overleg Managementteam, producthoofden en projectleiders Onderzoeks- en Expertisecentrum (OEC)., 2001; 5136
    - Overleg extern, 1.2.4
      - Algemeen., 1995-1999; 4033
        Diverse onderwerpen. Niet onder 1 rubriek te plaatsen
      - Relaties inwonende instellingen., 1995; 4415
        Oude code: 138
      - Externe relaties., 1995-1996; 4401
        Oude code: 078
      - Instituut voor Nederlandse Geschiedenis (ING)., 1994-1997; 4425-4426; 2 pakken
        - ING en elektronische bronontsluiting, Edition Resolution of the States General 1910 - 1994, ING correspondentie, Centre National de la Recherche Scientifique, archiefgidsen, Adviesraad van het ING en overeenkomst tot het bewerken van geschiedkundige publicaties, 1994-1997, 4425
          Oude code: 086
        - Bijlagen; jaarverslag 1995, jaarverslag 1996, fondscatalogus 1996 - 1997, fondscatalogus 1997 - 1998, onderzoekprogramma 1996 - 1998 (fundament voor de jaren 1999 - 2003) en statuten Stichting voor Historische Wetenschappen (SHW) en reglementen ING, 1996-1997, 4426
          Oude code: 351
      - Nederlandse Organisatie voor Wetenschappelijk Onderzoek., 1994-1997; 4442
        Oude code: 114
      - Kring van Zuid-Hollandse Archivarissen., 1994-1998; 4331, 4333-4334; 2 omslagen
        - Vergaderstukken en statuten van de Vereniging Kring van Zuid-Hollandse Archivarissen, 1994-1997, 4333
          Oude code: 164
        - Correspondentie en vergaderstukken, 1997-1998, 4334
          Oude code: 282
        - Archivarissendag 21 oktober 1996; programma, literaire wandeling door Haarlem-Centrum, deelnemers Hollandse Archivarissendag, gemeentearchief Haarlem en bijlage, 1996, 4331
          Oude code: 047
    - Onderdeelscommissie, 1.2.5
      - Onderdeelscommissie (OC)., 1994-2000; div.nrs.; 5 pakken en 1 omslag
        - Overleg, onderwerp, 1994-1998, 4492
          Oude code: 181
        - Agenda, overleg, notulen, nieuwsbrief, samenstelling, opschorten overleg en correspondentie, 1996-1997, 4493
          Oude code: 182
        - Agendastukken; Stichting Arbeidsmarkt- en Opleidingsfonds Rijk (A&O-fonds Rijk), arbeidsomstandigheden (ARBO), communicatieplan, loopbaanbeleid en opleidingsbeleid, functiewaardering, heidagen, jaarverslag, ondernemingsplan, project/productgroepen, reorganisatie en reprografie, 1997-1998, 4496
        - Agendaoverleg, agenda en notulen, nieuwsbrief, samenstelling en correspondentie, 1997-1999, 4489
        - Agendastukken; veiligheidsstukken, zakelijke dienstverlening en 0-uur-contracten, 1998, 4494
          Oude code: 368
        - Vergaderstukken van de OC met de directeur ARA, alsmede nieuwsbrieven van de Onderdeelcommissie, 1998-2000, 4139; omslag
      - OC-ARA., 1996-1999; 4025-4026; 2 pakken
        - Agenda en notulen, agendaoverleg, reglement Onderdeelscommissie en correspondentie, 1996-1999, 4025
          Oude code: 396
        - Clustering behoudsmedewerkers, financiën, integratie ARA-Centrale Directie, Nationaal Archief, Ondernemingsplan 2000, personeel en nieuwsbrief Onderdeelscommissie ARA, 1997-1999, 4026
          Oude code: 397
      - Berichtgevingen van en over de Ondernemingsraad (OR) en de Onderdeelscommissie (OC)., 1997-1999; 3761
      - Notulen overlegvergadering en besloten overlegvergadering Onderdeelscommissie en directeur van 30 oktober., 1998; 3412
      - Vergaderstukken overleg bestuurder en Onderdeelscommissie ARA., 2000; 3327
    - Reorganisatie Algemeen Rijksarchief, 1.2.6
      - Voorbereiding, uitvoering en evaluatie van reorganisaties bij het ARA., 1992-2002; div.nrs.; 13 pakken, 16 omslagen en 10 stukken
        - Reorganisatie 1994. 1992-1996, div.nrs.
          - Algemeen, 1993-1994, 3319
          - Algemeen. 1994-1995, 4529
            Oude code: 150
          - Klankbordgroep: reactie op het voorstel van de staf van het ARA inzake een nieuwe organisatiestructuur, samenstelling en correspondentie, 1992-1993, 838; pak
          - De nieuwe structuur van het ARA, uitwerking op hoofdlijnen van het op 1 maart 1993 door de algemene rijksarchivaris geformuleerde voorstel, 1993, 3735; stuk
          - "Basisdocument bedrijfsvoering i.o.", met als uitgangspunt het reorganisatierapport op hoofdlijnen, 1994, 3736; stuk
          - "Basisdocument behoud (conservering) i.o.", versie 1.0 en de eindversie van het basisdocument van de Afdeling Archiefconservering i.o, 1994, 3754
          - "Basisdocument bronverwerving en toezicht", met als bijlage de structuurschets PIVOT, 1994, 3749
          - "Basisdocument dienstverlening", versie 4.0 en concept-rapportage dienstverlening, 1994, 3753
          - "Organisatierapport Algemeen Rijksarchief" van 12 februari 1994 (eindversie), 1994, 3316
          - (Concept-)organisatie- en formatierapporten van het ARA en taakbeschrijvingen van de diverse organisatieonderdelen, 1994, 3737; pak
          - Behandeling van het (concept-)Formatierapport 1994, 1994, 3293; pak
          - Formatierapport 1994 van het ARA van de Rijksarchiefdienst (RAD), 1994, 4264; pak
            Oude code: 205
          - Folder over de opzet en organisatie van het ARA, met als omschrijving "Het Algemeen Rijksarchief verandert om in de Toekomst het Verleden nog beter te bewaren" en een overzicht van ARA-medewerkers met hun functies, 1994, 3739; stuk
          - Rapporten, notitie, correspondentie en folder met betrekking tot de planning en adviezen van diverse belanghebbenden inzake de reorganisatie van het ARA, 1994, 221; pak
          - Vergaderstukken en correspondentie van de Werkgroepen Communicatie en Voorlichting, Interne Klant- en Productrelaties, Personeelsplan, Opleiding en Training en Cultuur; ten behoeve van de reorganisatie van het ARA, 1994, 225
            Bevat eindrapport van de Werkgroep Personeelsplan, Opleiding en Training
          - Memories van overdracht van werkzaamheden van de 2e afdeling van het ARA bij de reorganisatie in oktober 1994, 1994, 5025
          - Organisatie van het ARA-feest (ARA-dag), gehouden op 30 september als inluiding van de nieuwe organisatie per 1 oktober, 1994, 1315
          - Rapporten, plan van aanpak, correspondentie, vergaderstukken en enquête in verband met de evaluatie van de reorganisatie van het ARA, 1994-1996, 224
            Vergaderstukken zijn van de Stuurgroep Evaluatie Reorganisatie ARA
          - Evaluatie reorganisatie ARA, 1995, 1984; pak
            Oude code: 102 Evaluatie reorganisatie